test/src/gt-norm-yamls/N-n_21_pappi_gt-norm-dial_Jok.gen.yaml
Config:
  hfst:
    Gen: ../../../src/generator-gt-norm.hfst
    Morph: ../../../src/analyser-gt-norm.hfst
  xerox:
    Gen: ../../../src/generator-gt-norm.xfst
    Morph: ../../../src/analyser-gt-norm.xfst
    App: lookup

Tests:

# todo:
# Proofread the gold standard (below)
# Then: run analyser, then correct.


  Noun - pappi - ok : # Noun 'tid' - eu tsekattu
     pappi+N+Sg+Nom: pappi
     pappi+N+Sg+Gen: papin
     pappi+N+Sg+Par: pappia
     pappi+N+Sg+Tra: papiksi
     pappi+N+Sg+Abe: papitta
     pappi+N+Sg+Ine: papissa
     pappi+N+Sg+Ela: papista
     pappi+N+Sg+Ill: papphiin
     pappi+N+Sg+Ade: papila
     pappi+N+Sg+Abl: papilta
     pappi+N+Sg+All: [papile, papilet] 
     pappi+N+Sg+Ess: pappina
     pappi+N+Pl+Nom: papit
     pappi+N+Pl+Gen: papitten
     pappi+N+Pl+Par: pappia
     pappi+N+Pl+Tra: papiksi
     pappi+N+Pl+Abe: papitta
     pappi+N+Pl+Ine: papissa
     pappi+N+Pl+Ela: papista
     pappi+N+Pl+Ill: papphiin
     pappi+N+Pl+Ade: papila
     pappi+N+Pl+Abl: papilta
     pappi+N+Pl+All: [papile, papilet]
     pappi+N+Pl+Ess: pappina
     pappi+N+Pl+Com: pappine

     # var ja jok varieteetissä vartaloloppuinen i- ei säily monikossa.
